# 同一控制下股权转让

提问人：圣媛 时间：2020-03-16 11:20:12
A是集团公司也是母公司，C是A的全资子公司,C注册资本 5000 万元。A持有B90%股份。 18 年A和B签了全部股权转让协议：A把C转给B，B先支付了 2000 万元。 2019 年签了补充协议，按评估价 6000 元转让,19年B按评估价支付完了剩余款。请问：A应该把差价计入哪个科目？这个转让对 19 年合并有影响吗？还是正常的抵消？

回答人：chenyiwei
在确保转让对价公允的前提下，A应将转让价款与对B的原长期股权投资账面价值之间的差额计入投资收益（股权投资处置损益），在合并报表层面视同常规的顺流交易予以抵销，对最终合并结果无影响。

回答人：chenyiwei
回复楼上批注：在该内部股权转让交易发生的时点上，经过合并抵销后，对合并报表层面的所有报表项目（包括少数股东权益和少数股东损益）均无影响。